【裁判字號】    95,訴,128
【裁判日期】    950323
【裁判案由】    違反毒品危害防制條例
【裁判全文】
臺灣屏東地方法院刑事判決               95年度訴字第128號
公  訴  人  臺灣屏東地方法院檢察署檢察官
被      告  甲○○
                    （現於臺灣屏東監獄竹田分監執行中）
上列被告因違反毒品危害防制條例案件，經檢察官提起公訴（95
年度毒偵字第74號），被告已為有罪之陳述，本院裁定改依簡式
審判程序審理，判決如下：
    主  文
甲○○連續施用第一級毒品，處有期徒刑拾月，扣案之第一級毒
品海洛因包（合計淨重零點肆玖公克，空包裝重零點玖捌公克
）沒收銷燬之；又施用第二級毒品，處有期徒刑肆月。應執行有
期徒刑壹年，扣案之第一級毒品海洛因包（合計淨重零點肆玖
公克，空包裝重零點玖捌公克）沒收銷燬之。
    事  實
一、甲○○曾於民國93年間，因施用毒品案件，經本院以93年度
    毒聲字第50號裁定送觀察勒戒後，認有繼續施用毒品之傾向
    ，再經本院以93年度毒聲字第113 號裁定令入戒治處所施以
    強制戒治1 年，嗣於強制戒治期間內，經評定為合格已無繼
    續戒治必要，再經本院裁定停止戒治，所餘戒治期間，付保
    護管束，並於93年10月8 日釋放出所，嗣於94年2 月19日保
    護管束期滿，由臺灣屏東地方法院檢察署檢察官於93年10月
    11日，以93年度戒毒偵字第120 號不起訴處分確定。詎仍不
    知戒除毒癮，竟於強制戒治執行完畢釋放後5 年內，基於施
    用第一級毒品海洛因之概括犯意，自94年12月29日12時許起
    至95年1 月1 日8 時許止，在屏東縣萬丹鄉廈南村下蚶村72
    之6 號之住處廁所內及屏東縣萬丹鄉社皮村某工地廁所內等
    處所，平均3 天施用1 次，連續以針筒注射之方式施用第一
    級毒品海洛因多次。甲○○另基於施用第二級毒品甲基安非
    他命之犯意，於94年12月29日12時許，在上開住處之廁所內
    ，將毒品甲基安非他命置於玻璃球吸食器內，下方點火加熱
    燒烤，再以口鼻吸食蒸發氣體之方式，施用第二級毒品甲基
    安非他命1 次，嗣於95年1 月1 日13時50分許，在屏東縣屏
    東市○○路牛稠溪大排水溝旁產業道路為警查獲，並扣得第
    一級毒品海洛因3 包（合計淨重0.49公克，空包裝重0.98公
    克），始悉上情。
二、案經屏東縣警察局屏東分局報告臺灣屏東地方法院檢察署檢
    察官偵查起訴署。
    理  由
一、上開事實，迭據被告甲○○於警詢、偵查中及本院審理時均
    坦承不諱，且被告為警查獲時採尿送驗結果，呈嗎啡（即海
    洛因水解後之反應）之陽性反應，有臺灣檢驗科技股份有限
    公司95年1 月28日KＺ000000000000號濫用藥物尿液檢驗報告
    1 紙在卷可證。又扣案之白色粉末3 包（合計淨重：0.49公
    克，空包裝重0.98公克），經送法務部調查局檢驗結果含海
    洛因成分，有該局95年3 月2 日調科壹字第240004052 號鑑
    定通知書1 紙在卷可按。上述鑑驗結果，係檢驗機關本於專
    業知識及以精密儀器或科學檢驗方法所得之結論，自可憑信
    ，足見被告自白與事實相符，堪以採信。足見被告自白與事
    實相符，堪以採信。
二、至被告為警查獲時採尿送驗結果呈甲基安非他命陰性反應，
    雖有上開濫用藥物尿液檢驗報告1 份在卷可稽，然依濫用藥
    物尿液檢驗作業準則第18條至第20條規定，尿液初步檢驗結
    果在閾值以上或有疑義之尿液檢體，應再以氣相層析質譜分
    析方法進行確認檢驗。而毒品甲基安非他命陽性反應之判定
    標準，即閾值須為甲基安非他命濃度大於等於500ng/ml，且
    安非他命濃度大於等於200ng/ml，倘未達上述標準，則應判
    定為陰性，惟司法案件之濫用藥物尿液，必要時得採用最低
    可定量濃度（即儀器可確認檢測物並定量檢測物之最低濃度
    ）為閾值，不受上述規定限制。故可知尿液檢驗報告所載陰
    性或陽性之判定，尚受檢驗機關所設定閾值標準之影響。查
    被告於警詢、偵查中及本院審理中始終自白其確有施用甲基
    安非他命之事實，且依上開檢驗報告所示，被告之尿液中所
    含甲基安非他命濃度達404ng/ml，而安非他命類濃度亦已達
    123ng/ml，遠高於甲基安非他命最低可定量濃度即80ng /ml
    之標準，自可認其尿液中確有甲基安非他命成分存在，此與
    偽陽性或偽陰性無關。況人體經施用甲基安非他命後，其於
    尿液中排出之最長時限，受施用劑量、施用方式、個人體質
    及其代謝情況等因素影響，因個案而異，而有濃度高低之差
    異，且一般可檢出之最長時限為服用後1 至5 天等情，有法
    務部法醫研究所94年12月23日法醫毒字第0940005272號函、
    行政院衛生署管制藥品管理局94年5 月11日管檢字第
    0940004672號函、94年12月20日管檢字第0940013656號各1
    紙在卷可參。是以，被告尿液中既含有甲基安非他命之成分
    ，僅其濃度低於臺灣檢驗科技股份有限公司認定陽性反應之
    標準閾值而已，尚不足影響被告自白之可信性，自亦不能據
    此即否定被告確有施用第二級毒品甲基安非他命之事實。
三、又被告前於93年間，因施用毒品案件，經本院以93年度毒聲
    字第50號裁定送觀察勒戒後，認有繼續施用毒品之傾向，再
    經本院以93年度毒聲字第113 號裁定令入戒治處所施以強制
    戒治1 年，嗣於強制戒治期間內，經評定為合格已無繼續戒
    治必要，再經本院裁定停止戒治，所餘戒治期間，付保護管
    束，並於93年10月8 日釋放出所，嗣於94年2 月19日保護管
    束期滿，由臺灣屏東地方法院檢察署檢察官於93年10月11日
    ，以93年度戒毒偵字第120 號不起訴處分確定，此有臺灣屏
    東地方法院檢察署刑案資料查註紀錄表及臺灣高等法院被告
    全國前案紀錄表各1 份在卷可參。從而，本件事證明確，被
    告犯行堪予認定。
四、查海洛因及甲基安非他命分屬毒品危害防制條例第2 條第 2
    項第1 款、第2 款所稱之第一級、第二級毒品，均不得持有
    、施用，被告竟持以施用，核其所為，係犯同條例第10條第
    1 項之施用第一級毒品罪及同條第2 項之施用第二級毒品罪
    。其施用前持有海洛因及甲基安非他命之低度行為，應為施
    用之高度行為所吸收，均不另論罪。其先後多次施用海洛因
    之行為，時間緊接，觸犯構成要件相同之罪名，顯係基於概
    括犯意反覆為之，為連續犯，應以1 罪論，並加重其刑。其
    所犯上述2 罪，犯意各別，行為互異，應予分別論罪，合併
    處罰。爰審酌被告素行非佳，經觀察、勒戒後，仍未能戒除
    毒癮，顯見其無戒毒悔改之意，惟念其施用毒品乃自戕行為
    ，及其施用毒品之期間、次數、犯罪後坦認犯行，態度尚稱
    良好等一切情狀，分別量處如主文所示之刑，並定其應執行
    之刑。扣案之海洛因3 包（合計淨重0.49公克，空包裝重
    0.98公克），為第一級毒品，已如前述，應依毒品危害防制
    條例第18條第1 項前段規定沒收銷燬之。
據上論斷，應依刑事訴訟法第273 條之1 第1 項、第299 條第 1
項前段，毒品危害防制條例第10條第1 項、第2 項、第18條第 1
項前段，刑法第11條、第56條、第51條第5 款、第38條第1 項第
2款，判決如主文。
本案經檢察官鄭伊鈞到庭執行職務。
中    華    民    國    95    年    3     月    23    日
                  刑事第二庭    法  官  陳海寧
以上正本證明與原本無異。
如不服本判決應於收受本判決送達後十日內向本院提出上訴書狀，
其未敘述上訴理由者，並得於提起上訴後十日內向本院補提理由
書狀（均須按他造當事人之人數附繕本）「切勿逕送上級法院」
中    華    民    國    95    年    3     月    27    日
                                書記官  劉淑蓉
附錄法條：
毒品危害防制條例第10條
施用第一級毒品者，處 6 月以上 5 年以下有期徒刑。
施用第二級毒品者，處 3 年以下有期徒刑。


司法院資訊處製作；財團法人民間司法改革基金會備份。
